臺灣臺中地方法院刑事判決             100年度易字第2109號
公  訴  人  臺灣臺中地方法院檢察署檢察官
被      告  曾國榮
上列被告因傷害案件，經檢察官提起公訴（100年度偵字第7624
號），被告於準備程序中就被訴事實為有罪之陳述，經告知簡式
審判程序之旨，並聽取當事人之意見後，經本院合議庭裁定由受
命法官獨任進行簡式審判程序，判決如下:
    主    文
曾國榮犯傷害罪，累犯，處有期徒刑月，如易科罰金，以新臺
幣壹仟元折算壹日。
    犯罪事實
一、曾國榮前因施用第二級毒品、持有第一級毒品，分經本院以
    96年度易字第4959號判決，判處有期徒刑4月、4月，應執行
    有期徒刑6月確定。再因施用第二級毒品，經本院以97年度
    易字第125號判決，判處有期徒刑6月確定。上開3罪經本院
    以97年度聲字第3357號裁定，定應執行有期徒刑11月；且於
    97年間因贓物、竊盜等案件，經本院以97年度易字第1671號
    判決，分別判處有期徒刑3月(收受贓物)、10月(加重竊盜)
    、10月(加重竊盜)，應執行有期徒刑1年10月，接續執行於
    民國99年2月8日縮刑假釋出監付保護管束，於99年7月25 日
    保護管束期滿未經撤銷假釋，以執行完畢論。詎猶不知警惕
    ，曾國榮於100年3月15日晚上8時許，在其臺中市○○區○
    ○路一段84之6號3A室之居所，與女友黃惠絹發生口角，黃
    惠絹即聯絡胞弟黃兆正，告知上情。黃兆正旋至曾國榮上址
    居所，並發現曾國榮有施用毒品之行為(曾國榮所涉施用毒
    品犯嫌，業由本院以100年度訴字第1505號審理在案)，遂報
    警處理。曾國榮急欲離開現場，因遭黃兆正阻攔，2人產生
    衝突，曾國榮竟基於傷害人身體之犯意，先以菜刀作勢，旋
    即持平底鍋毆打黃兆正，致黃兆正受有頭頸部挫傷、臉部淺
    層皮膚擦傷、雙側手腕及手挫傷併右手腕拉傷、扭傷等傷害
    。嗣經警據報，到場處理，而悉上情。
二、案經黃兆正訴由臺中市政府警察局第六分局報告臺灣臺中地
    方法院檢察署檢察官偵查起訴。
    理    由
一、本件被告曾國榮所犯，非死刑、無期徒刑、最輕本刑為3年
    以上有期徒刑之罪，或高等法院管轄第一審之案件，被告於
    準備程序中，就前揭被訴事實為有罪之陳述，經受命法官告
    以簡式審判程序之旨，並聽取被告與公訴人之意見後，本院
    認無不得或不宜改依簡式審判程序進行之處，爰依刑事訴訟
    法第273條之1第1項、第284條之1，經合議庭評議後，裁定
    本件由受命法官獨任進行簡式審判程序，是本件之證據調查
    ，依刑事訴訟法第273條之2規定，不受同法第159條第1項、
    第161條之2、第161條之3、第163條之1及第164條至第170條
    規定之限制，合先敘明。
二、上開犯罪事實，業據被告於本院準備程序、審理時坦承不諱
    ，核與告訴人黃兆正於警詢、偵查中指訴其經胞姐黃惠絹通
    知後，即至被告前揭居所，發現被告有施用毒品行為，遂報
    警處理，並與被告發生衝突後，被告先以菜刀作勢，旋持平
    底鍋毆打其成傷等節相符。並有員警職務報告、林新醫療社
    團法人林新醫院診斷證明書、臺中市政府警察局第六分局10
    0年7月18日中市警六分偵字第1000023802號函及檢送之員警
    工作紀錄簿、現場照片等件在卷可稽。足認被告之自白確與
    事實相符，堪以採信。本件事證明確，被告犯行洵堪認定，
    應依法論科。
三、核被告所為，係犯刑法第277條第1項之傷害罪。被告前因施
    用第二級毒品、持有第一級毒品，分經本院以96年度易字第
    4959號判決，判處有期徒刑4月、4月，應執行有期徒刑6 月
    確定。再因施用第二級毒品，經本院以97年度易字第125 號
    判決，判處有期徒刑6月確定。上開3罪經本院以97年度聲字
    第3357號裁定，定應執行有期徒刑11月；且於97年間因贓物
    、竊盜等案件，經本院以97年度易字第1671號判決，分別判
    處有期徒刑3月(收受贓物)、10月(加重竊盜)、10月(加重竊
    盜)，應執行有期徒刑1年10月，接續執行於99年2月8日縮刑
    假釋出監付保護管束，於99年7月25日保護管束期滿未經撤
    銷假釋，以執行完畢論等情，有臺灣高等法院被告前案紀錄
    表1份在卷足參，其於有期徒刑執行完畢後5年內，故意再犯
    本件有期徒刑以上之罪，為累犯，應依刑法第47條第1項，
    加重其刑。爰審酌被告因告訴人發覺其施用毒品行為，報警
    處理，而與告訴人產生衝突，惟被告不思以理性、和平態度
    先與告訴人溝通，並自省其施用毒品行為，竟持平底鍋毆打
    告訴人，致告訴人受有上開傷害，其行殊不足取。併斟酌被
    告犯罪後，於本院準備程序及審理時，終坦承犯行，犯罪後
    態度尚可，犯罪之動機、目的、手段、國小肄業之智識程度
    、為胞兄看顧當舖，由胞兄供給生活費用之生活狀況、迄本
    案辯論終結前，尚未能與告訴人達成民事和解等一切情狀，
    量處如主文所示之刑，並諭知易科罰金之折算標準，以資懲
    儆。另被告為上開傷害犯行所持之平底鍋，被告並未供承為
    其所有，並自陳案發後已不知該平底鍋下落一情，爰不另為
    沒收之諭知，併此敘明。
據上論斷，應依刑事訴訟法第273條之1第1項、第299條第1項前
段，刑法第277條第1項、第47條第1項、第41條第1項前段，刑法
施行法第1條之1第1項前段、第2項，判決如主文。
本案經檢察官王淑月到庭執行職務。
中    華    民    國   100    年    8     月    15    日
                  刑事第五庭  法  官  林慧欣
以上正本證明與原本無異。
如不服本判決應於收受送達後10日內向本院提出上訴書狀，並應
敘述具體理由；其未敘述上訴理由者，應於上訴期間屆滿後20日
內向本院補提理由書（均須按他造當事人之人數附繕本）「切勿
逕送上級法院」。
                              書記官  鄭淑英
中    華    民    國   100    年    8     月    15    日
附錄本案論罪科刑法條
刑法第277條第1項
傷害人之身體或健康者，處 3 年以下有期徒刑、拘役或 1 千元
以下罰金。